# 关联方追认的相关问题

提问人：dysonle 时间：2023-03-15 18:40:39
自然人A 2022年 12 月成为上市公司实控人，A在 2016 年以前为B公司的实控人， 2016 年将B公司转让给他亲兄妹。
B公司与上市公司一直以来都有交易。B公司与上市公司 21 年的交易情况及交易余额是否是一定要披露的？披露 22年的关联交易金额是否只需要披露 12 月的交易还是披露 22 年全年的交易金额作为关联交易？

回答人：chenyiwei
从证券监管角度而言，此类情况下对上市公司与A控制的其他企业之间的关联交易认定需追溯到A实控上市公司之前的 12 个月。对于B公司而言，虽然形式上在 2016 年就转给其他家族成员，但B公司与上市公司一直以来都有交易，很可能仍然需基于实质重于形式原则认定为关联方。因此关联交易的认定和披露可能需追溯到实控前 12 个月。